Guilherme N. Oliani

Resumo

23 anos, sou desenvolvedor front-end, onde atuo com a stack JavaScript / ES6+, com conhecimentos aprofundados em manipulação de DOM, requisições e assíncronismo. Tendo criado vários projetos pessoais do zero e experiência como freelancer.

No momento estou estudando ReactJs para aprimorar meus conhecimentos com o desenvolvimento front-end. Ótima comunicação e fácil habilidade de trabalhar em grupo.

Educação

Uninter Fev 2022 – Mai 2023

Ensino médio - Cursando

Experiências

Freelancer Out 2021 – Abr 2022

Atuei desenvolvendo e resolvendo problemas em alguns sites de clientes em plataformas freelancer. Onde atuei mais específicamente com as tecnologias WordPress, HTML5, CSS3 e JavaScript.

Desenvolvedor Wordpress Jan 2016 – Set 2017

Desenvolvimento e manutenção em site institucional da escola Inove - centro de profissionalização.

Contato

Endereço

Rua Cambará, Curitiba-PR

Email

guilhermenoliani@gmail.com

Telefone

(41) 9 9586-4190

GitHub

github.com/guilhermenoliani

LinkedIn

linkedin.com/guilhermeoliani

Cursos

HTML5 e CSS3 Ago 2021

B7Web

JavaScript Jan 2022

B7Web

Git/GitHub Out 2021

B7Web

TypeScript Jun 2022

B7Web

ReactJs Cursando

B7Web